# 长期股权投资转为可供出售金融资产会计处理？

提问人：爱坏蛋 时间：2011-10-25 13:49:23
请各位大侠出手解决一下长期股权投资转为可供出售金融资产会计处理的问题：本公司原持有某上市公司35%股份且具有控制权，账面成本1.2亿元（1.2亿股）， 2011 年 10 月将协议出售了公司所持有的该上市公司30%的股权同时失去了控制权，并且对其也无重大影响，公司将剩余的5%的股权指定为可供出售金融资产，失去控制权当日股价为 11 元/股，对于该种情况我公司账务处理如下（仅长期股权投资转为可供出售金融资产会计处理）： 借：可供出售金融资产-----成本 6,000,000.00 可供出售金融资产-----公允价值变动 60,000,000.00 贷：长期股权投资-------成本
6,000,000.00 资本公积------------其他资本公积 60,000,000.00 对我公司的会计处理还望各位大侠出手点评一下处理是否合适，在此谢过了！

回答人：chenyiwei
除了遗漏递延所得税负债计提以外，其他似乎没有明显问题。这种情况无需追溯调整。

提问人：sia513 时间：2015-06-25 11:29:04
请各位大侠出手解决一下长期股权投资转为可供出售金融资产会计处理的问题：本公司原持有某上市公司35%股份且具有控制权，账面成本1.2亿元（1.2亿股）， 2011 年 10 月将协议出售了公司所持有的该上市公司30%的股权同时失去了控制权，并且对其也无重大影响，公司将剩余的5%的股权指定为可供出售金融资产，失去控制权当日股价为 10 元/股，对于该种情况我公司账务处理如下（仅长期股权投资转为可供出售金融资产会计处理）： 借：可供出售金融资产-----成本 6,000,000.00 可供出售金融资产-----公允价值变动 60,000,000.00 贷：长期股权投资-------成本
6,000,000.00 资本公积------------其他资本公积 60,000,000.00 对我公司的会计处理还望各位大侠出手点评一下处理是否合适，在此谢过了！ 和 2015 的不一样了

回答人：chenyiwei
对被投资单位原先具有控制权的股权投资，因出售导致变为“三无”投资并转为金融资产的会计处理，应按《企业会计准则第 2 号——长期股权投资（ 2014 年修订）》第十五条第二款的规定处理。
借：可供出售金融资产——成本（按剩余股权于处置日的公允价值） 贷：长期股权投资——成本（按剩余股权投资原先的账面价值） 贷：投资收益（差额）